en: Alimentos de Castilla-La Mancha
es: Alimentos de Castilla-La Mancha

en: Alimentos de Extremadura
es: Alimentos de Extremadura

en: Calidad Certificada de Andalucía
ca: Qualitat Certificada d'Andalusia
es: Calidad Certificada de Andalucía

en: Etiqueta de Calidad Doñana 21
es: Etiqueta de Calidad Doñana 21

en: Galicia Calidade
es: Galicia Calidade

en: Reyno Gourmet
es: Reyno Gourmet

en: Tierra de Sabor
es: Tierra de Sabor

en: Suitable for diabetics
bg: Подходящо за диабетици
de: Für Diabetiker geeignet
fi: Soveltuu diabeetikoille
fr: Convient aux diabétiques
he: מתאים לחולי סוכרת
hu: Cukorbetegek fogyaszthatják
it: Adatto per i diabetici
pt: Adequado para diabéticos

en: superior quality
ca: Qualitat superior
de: gehobene Qualität
es: Calidad superior
fi: ensiluokkainen laatu
fr: Qualité supérieure
he: איכות מעולה, איכות משובחת
hu: Kiváló minőség
it: qualità superiore
nl: Superieure kwaliteit
pl: najwyższa jakość
pt: Qualidade superior

en: Dolphin Safe, Dolphin Friendly
de: Sicher für Delfine, Delfinfreundlich
es: Sin riesgo para los delfines
fi: Delfiini-ystävällinen, delfiinejä vaarantamaton
fr: Protection des dauphins
hr: siguran za delfine
it: Sicurezza dei Delfini
nl: dolfijnvriendelijk
pt: Dolphin Safe

en: fishing method
bg: метод на риболов
ca: mètode de pesca
cs: rybářská metoda
da: fiskemetode
de: Angelmethode
el: μέθοδος αλιείας
es: método de pesca
et: kalapüügimeetod
fi: kalastusmenetelmä
fr: Méthode de pêche
hr: ribolovna metoda
hu: halászati módszer
it: metodo di pesca
lt: žvejybos metodas
lv: zvejas metode
mt: metodu tal-piżija
nl: vismethode
pl: metoda połowu ryb
pt: método de pesca
ro: metodă de pescuit
sk: rybárska metóda
sl: ribiška metoda
sv: fiskemetod

en: Sustainable fishing method, sustainable fishing technique
fr: Méthode de pêche durable, Technique de pêche durable, Mode de pêche durable, Méthodes de pêche durables, techniques de pêche durables, modes de pêche durables
nl: Duurzame vismethoden

en: Trawl fishing
ca: Pesca d'arrossegament
de: Schleppnetzfischerei
es: Pesca con redes de fondo, Pesca de arrastre
fi: troolattu, pyydetty troolilla
fr: Pêché au chalut, Pêchés au chalut, Pêchée au chalut, Pêchées au chalut, Pêché par chalutage, Pêchés par chalutage
hu: Vonóhálós halászat
it: Pesca a strascico
pt: Pesca de arrasto, pesca com arrastão, pesca com arrastões, pesca por arrasto, pesca com rede de arrasto, pesca com redes de arrasto

en: Seine fishing
de: Ringwadenfischerei
es: Pesca al cerco, Pesca con red de jábega
fi: nuottakalastettu
fr: Pêché à la senne, Pêchés à la senne, Pêchée à la senne, Pêchées à la senne
hu: Kerítőhálós halászat
pt: Pesca de cerco, pesca com rede de cerco, pesca com redes de cerco, arte xávega, xávega
ru: сейнерная рыбалка

en: Angled fish, Pole&line
ca: Pescat amb canya
de: Geangelter Fisch
fi: koukulla pyydystettyä kalaa
fr: Pêché à la ligne, Pêchés à la ligne, Pêché à la ligne à main, Pêchés à la ligne à main, Pêché à la ligne et hameçon, Pêchés à la ligne et hameçon, Pêché à la ligne et hameçons, Pêchés à la ligne et hameçons, Pêché à la canne, Pêchés à la canne, Pêche de ligne, Pêche de lignes, Pêchée à la ligne, Pêchées à la ligne
pt: Pesca à linha, pescado à linha, pesca com linha, pescado com linha

en: Trap Fishing
de: Angeln mit Fallen
fi: sulkukalastettu
fr: Pêché au casier, Pêchés au casier, Pêché aux casiers, Pêchés aux casiers, Pêchée au casier, Pêchées aux casiers
hu: csapdás halászat, csapdahalászat
pt: Pesca com armadilha, pesca com armadilhas, pescado com armadilha, pescado com armadilhas

en: Pelagic net fishing
de: Pelagische Netzfischerei
fi: pelaginen verkkokalastettu
fr: Pêché au filet pélagique, Pêchés au filet pélagique, Pêché aux filets pélagiques, Pêchés aux filets pélagiques, Pêchée au filet pélagique, Pêchées au filet pélagique
pt: Pesca com rede em mar alto, pesca de rede em mar alto, pescado com rede em mar alto

en: Dredge fishing
de: Baggerfischen
fi: pohjaharakalastettu
fr: Pêché à la drague, Pêchés à la drague, Pêchée à la drague, Pêchées à la drague
pt: Pesca com draga, pesca de draga

en: Purse seine fishing
fr: Pêché à la senne coulissante, Pêchés à la senne coulissante, Pêchée à la senne coulissante, Pêchées à la senne coulissante, Senne coulissante

fr: Pêché au filet tournant, Pêchés au filet tournant, Pêché aux filets tournants, Pêchés aux filets tournants, Pêchée au filet tournant, Pêchées au filet tournant
de: Rotierende Netzfischerei